臺灣臺北地方法院交通事件裁定　　　　　　　　　　九十三年度交聲字第七九九號
　　異議人即　甲○○
　　受處分人
右列受處分人因違反道路交通管理處罰條例案件，對於臺北市交通事件裁決所中華民
國九十三年八月六日所為之處分（原處分案號：北市裁三字第裁二二－ＡＣＵ五二二
四五七號、北市裁三字第裁二二－ＡＣＵ五二二四五八號）聲明異議，本院裁定如左
：
    主  文
異議均駁回。
    理  由
一、按汽車駕駛人，行經有燈光號誌管制之交岔路口闖紅燈者，處新台幣（下同）一
    千八百元以上五千四百元以下罰鍰，道路交通管理處罰條例第五十三條定有明文
    。又汽車駕駛人，駕駛汽車有違反本條例之行為，經交通勤務警察或依法令執行
    交通稽查任務人員制止時，不聽制止或拒絕停車接受稽查而逃逸者，除按各該規
    定處罰外，處三千元以上六千元以下罰鍰，道路交通管理處罰條例第六十條第一
    項亦定有明文。汽車駕駛人駕駛汽車違反道路交通管理處罰條例第五十三條、第
    六十條第一項規定者，除應依該條所規定之罰鍰處罰外，並予記違規點數三點、
    一點，道路交通管理處罰條例第六十三條第一項第三款、第一款亦定有明文。
二、本件原處分機關以異議人即受處分人甲○○所有之車牌００七一－ＤＱ號自用小
    客車於九十三年四月二十四日上午六時三十二分許，在台北市○○○路、農安街
    口，不遵守該行車管制號誌之指示，駕車闖紅燈左轉，經為在該處執行交通勤務
    之臺北市政府警察局中山分局建國派出所執勤員警薛旭峰發覺攔停制止，受處分
    人所有上開自用小客車不聽制止仍往前行駛逃逸，薛旭峰警員記下車牌號碼，查
    明汽車所有人姓名及住址，以汽車所有人為被通知人掣單逕行舉發。嗣因受處分
    人向原處分機關提出申訴，原處分機關請舉發單位調查結果，仍認受處分人有上
    開違規行為，原處分機關遂於九十三年八月六日依道路交通管理處罰條例第五十
    三條、第六十條第一項、第六十三條第一項第一、三款規定，從輕裁處各新台幣
    二千七百元、三千元罰鍰，並記違規點數共四點。
三、訊據受處分人否認有何違反道路交通管理處罰條例規定之行為，辯稱：其所有之
    上開自用小客車當日並未使用云云。經查：右揭受處分人違規事實，業據證人即
    開單舉發之員警薛旭峰結證在卷，明確結證稱：受處分人所有上開自用小客車於
    右揭時地自農安街東往西方向，紅燈左轉至建國北路往南之方向，該車是銀色的
    ，其看到該車違規，就來吹笛子攔停，但該車未停車就開走了（見本院九十三年
    八月三十日訊問筆錄）。而證人薛旭峰為原處分機關認定受處分人有上開違規行
    為之原證人，並到庭在本院法官面前以具結擔保其證述之真實性，且於本件卷存
    證據資料內並無任何積極證據足以證明證人薛旭峰上開證述係屬虛偽，亦無有足
    以令人顯信證人薛旭峰證述為不可採之品性證據或前科證據存在，本院自不得僅
    以證人為本件開單告發受處分人之員警而全盤抹煞其在訴訟上所具有之證人資格
    ，而受處分人對證人薛旭峰之證述並無法舉出或請本院調查任何對其有利之證據
    資料，以使本院對證人所證述受處分人違規之事實產生任何合理之懷疑。受處分
    人上開辯解，尚無可採，本件事證明確，受處分人之違規行為堪以認定。
四、綜上所述，受處分人所有上開自用小客車確有在右揭時地闖紅燈左轉，經警制止
    不聽制止而逃逸之違規行為，從而原處分機關依上開道路交通管理處罰條例第五
    十三條、第六十條第一項、第六十三條第一項第一款、第三款規定裁處受處分人
    罰鍰合計五千七百元，並予記違規點數四點，核無違誤，本件受處分人之異議為
    無理由，應予駁回。
據上論斷，應依道路交通案件處理辦法第十九條，裁定如主文。
中　　　華　　　民　　　國　　九十三　　年　　　八　　　月　　三十一  　日
                                    臺灣臺北地方法院交通法庭
                                        法  官  陳容正
右正本證明與原本無異
如不服本裁定應於送達後五日內向本院提出抗告狀
                                        書記官  陳豪達
中　　　華　　　民　　　國　　九十三　　年　　　八　　　月　　三十一  　日
